pt-PT: Casa e jardim > Segurança em inundações, incêndios e fugas de gás > Alarmes de incêndio: Sinos e campainhas de alarme de incêndio; Sirenes e luzes estroboscópicas de alarme de incêndio; Estações de alarme de incêndio manuais
lt-LT: Namai ir sodas > Potvynių, gaisro ir dujų sauga > Priešgaisrinė signalizacija: Gaisro signalizacijos garsiniai signalai ir varpeliai; Gaisro signalizacijos sirenos ir blykstės; Gaisro signalizacijos stotelės
tr: Ev ve Bahçe > Sel, Yangın ve Gaz Emniyeti > Yangın Alarmları: Yangın Alarm Zilleri ve Çanları; Yangın Alarm Korna ve Flaşörleri; Yangın Alarm Çekme Butonları
pt-BR: Casa e jardim > Segurança contra incêndio, enchentes e gás > Alarmes de incêndio: Sinos e campainhas de alarme de incêndio; Sirenes e estrobos de alarme de incêndio; Estações de acionamento manual de alarme de incêndio
fr: Maison et jardin > Sécurité gaz, incendie et inondation > Alarmes incendie: Sonnettes et carillons d'alarme incendie; Avertisseurs sonores et lumineux d'incendie; Déclencheurs d'alarme incendie
sl-SI: Dom in vrt > Zaščita pred poplavami, požari in uhajanjem plina > Požarni alarmi: Zvonci in zvončki za požarni alarm; Hupe in bliskavice za požarni alarm; Požarne alarmne postaje
pl: Dom i ogród > Bezpieczeństwo powodziowe, ogniowe i gazowe > Alarmy przeciwpożarowe: Dzwonki i sygnalizatory alarmów przeciwpożarowych; Syreny i sygnalizatory świetlne alarmów przeciwpożarowych; Ręczne ostrzegacze pożarowe
hr-HR: Dom i vrt > Osiguravanje od poplava, požara i curenja plina > Protupožarni alarmi: Zvona i zvonca za vatrodojavu; Sirene i bljeskalice za vatrodojavu; Stanica za aktiviranje vatrodojave
el: Σπίτι & κήπος > Ασφάλεια πλημμυρών, πυρκαγιάς & αερίων > Συναγερμοί πυρκαγιάς: Καμπάνες & κουδούνια συναγερμού πυρκαγιάς; Σειρήνες & φάροι συναγερμού πυρκαγιάς; Χειροκίνητοι διακόπτες συναγερμού πυρκαγιάς
zh-CN: 家居与园艺 > 防洪、消防与可燃气体安全设备 > 火灾报警器: 火警铃/警报器; 火警喇叭/闪光灯; 火警手动报警按钮
cs: Dům a zahrada > Ochrana před vytopením, požárem a únikem plynu > Požární hlásiče: Zvonky a tónové signalizace požárního alarmu; Sirény a stroboskopy požárního alarmu; Ruční spouštěče požárního alarmu
it: Casa e giardino > Sistemi di sicurezza per inondazioni, incendi e gas > Allarmi antincendio: Campanelli e campanelli di allarme antincendio; Avvisatori acustici e stroboscopici antincendio; Stazioni di allarme antincendio
es: Casa y jardín > Protección contra inundaciones, gases e incendios > Alarmas contra incendios: Campanas y timbres de alarma contra incendios; Bocinas y luces estroboscópicas de alarma contra incendios; Palancas de alarma contra incendios
nl: Huis en tuin > Bescherming tegen brand, gas en water > Brandalarmen: Brandalarmbellen en -gongs; Brandalarmhoorns en flitslichten; Handbrandmelders
ro-RO: Casă și grădină > Siguranță în caz de inundații, incendii și scurgeri de gaze > Alarme de incendiu: Clopote și clopoței de alarmă de incendiu; Claxoane și stroboscoape de alarmă de incendiu; Stații de alarmă de incendiu
th: บ้านและสวน > ความปลอดภัยจากน้ำท่วม ไฟ และก๊าซ > สัญญาณเตือนอัคคีภัย: กระดิ่งและเสียงสัญญาณเตือนภัยไฟไหม้; สัญญาณเตือนไฟไหม้และไฟกระพริบ; อุปกรณ์แจ้งเหตุเพลิงไหม้แบบมือดึง
fi: Koti ja puutarha > Tulva-, tulipalo ja kaasuturvallisuus > Palovaroittimet: Palohälytyskellot ja -äänimerkit; Palohälyttimien torvet ja vilkut; Palohälyttimien vetokytkimet
en: Home & Garden > Flood, Fire & Gas Safety > Fire Alarms: Fire Alarm Bells & Chimes; Fire Alarm Horns & Strobes; Fire Alarm Pull Stations
vi: Nhà và vườn > Thiết bị an toàn khi lũ lụt, hỏa hoạn hoặc rò khí > Chuông báo cháy: Chuông & Chuông Báo Cháy; Còi & Đèn Cảnh Báo Cháy; Nút Kéo Báo Cháy
zh-TW: 居家和庭園 > 水災/消防/氣體安全 > 火警警報器: 火災警鈴與響鐘; 火災警報喇叭與閃光燈; 火災警報手動拉鈕
sv: Hem och trädgård > Vatten-, brand- och gassäkerhet > Brandlarm: Klockor och signaler för brandlarm; Signalhorn och blixtljus för brandlarm; Brandlarmsknappar
ko: 가정/원예 용품 > 홍수/화재/가스 안전 관리 > 화재 경보 장치: 화재 경보 벨 및 차임; 화재 경보 경적 및 스트로브; 화재 경보 수동 발신기
hu: Otthon és kert > Árvíz-, tűz- és gázbiztonság > Tűzjelzők: Tűzjelző csengők és harangok; Tűzjelző kürtök és villogók; Tűzjelző riasztóállomások
nb: Hjem og hage > Flom-, brann- og gassikkerhet > Brannalarmer: Brannalarmklokker og ringeklokker; Brannalarmhorn og strobelys; Brannalarm-utløserstasjoner
ru: Дом и сад > Защита от затоплений, пожаров и утечек газа > Пожарная сигнализация: Колокола и звонки пожарной сигнализации; Пожарные сирены и стробоскопы; Извещатели пожарной сигнализации
ja: ホーム・ガーデン > 防災機器（漏水・火災・ガス） > 火災報知機: 火災警報ベル・チャイム; 火災警報ブザー・警報灯; 火災警報プルステーション
da: Hjem og have > Oversvømmelses-, ild- og gassikkerhed > Brandalarmer: Klokke til brandalarmer; Horn og lys til brandalarmer; Håndtræk til brandalarmer
de: Heim & Garten > Feuer- & Gasschutz > Feuermelder: Feueralarmglocken und -gongs; Feuermelder-Hörner und -Blitzleuchten; Feuermelder-Anbringung
bg-BG: Дом и градина > Безопасност при наводнение, пожар и обгазяване > Противопожарни аларми: Пожарни алармени звънци и камбани; Клаксони и мигачи за пожарна аларма; Ръчни устройства за задействане на пожароизвестяване
sk-SK: Dom a záhrada > Povodňová, požiarna a plynová bezpečnosť > Požiarne hlásiče: Zvončeky a zvonkohry požiarneho hlásiča; Klaksóny a blikajúce svetlá požiarneho hlásiča; Stanice požiarneho hlásiča